臺灣嘉義地方法院刑事判決　　　　　　　100年度易字第683號
公　訴　人　臺灣嘉義地方法院檢察署檢察官
被　　　告　謝一慶
上列被告因竊盜案件，經檢察官提起公訴（100年度偵字第5410
、7014號)，本院判決如下：
    主  文
謝一慶竊盜，共貳罪，均累犯，各處有期徒刑拾月，並應於刑之
執行前，令入勞動場所強制工作年；又侵入住宅竊盜，未遂，
共貳罪，均累犯，各處有期徒刑捌月，並應於刑之執行前，令入
勞動場所強制工作年；又侵入住宅竊盜，共伍罪，均累犯，各
處有期徒刑壹年，並應於刑之執行前，令入勞動場所強制工作
年。應執行有期徒刑肆年，並應於刑之執行前，令入勞動場所強
制工作年。
    犯 罪 事 實
一、謝一慶前於民國97年間曾因竊盜罪，經臺灣屏東地方法院以
    97年易字第410號判決判處有期徒刑1年，並應於刑之執行前
    ，令入勞動場所強制工作3年，上訴至臺灣高雄分院後經高
    雄分院上訴駁回，並於97年8月28日確定，復於99年12月10
    日入監服刑，甫於100年6月17日徒刑執行完畢出監。詎仍不
    知悔改，意圖為自己不法之所有，而於下列地點為下列行為
    ：
  (一)於100年7月19日中午12時40分許，前往嘉義市○區○○街26
    3-33之1號嘉義基督教醫院附設托兒所，見該托兒所大門未
    上鎖，遂走進該托兒所之中班教室內，徒手翻動辦公桌上呂
    麗芳所有之皮包，竊取皮包內現金新臺幣（下同）1000元，
    旋為呂麗芳發現，而謝一慶遭發現後竟出示其所有之身分證
    與呂麗芳後逃逸無蹤。。
  (二)又於100年8月26日上午5時30分許，騎乘竊取來之腳踏車前
    往嘉義市○區○○里○○○路87巷53號2樓羅旭廣住處，見
    上開住處之後門未上鎖，遂自後門進入上開住處二樓羅旭廣
    之房間內，欲竊取財物時，適為羅旭廣發覺而未遂。
  (三)復於100年9月6日上午5時許，前往嘉義市○區○○街51號徐
    坤志住處，趁徐坤志外出購買早餐而未將住處之鐵門拉下、
    上鎖之際，進入上開地點之二樓房間內，徒手打開房間內之
    衣櫃，竊取徐坤志所有放置於長褲內之現金5000元。
  (四)另於100年9月6日上午5時許，前往嘉義市○區○○街91巷50
    號胡風調住處，見其住處大門未上鎖，遂進入上開住處，徒
    手竊取胡風調所有現金5000元。
  (五)於100年9月17日凌晨5時許，前往嘉義市○區○○○街86 號
    呂錦煌住處，見其住處大門未上鎖，遂進入上開住處，竊取
    呂錦煌所有現金500元。
  (六)於100年9月17日上午5時許，前往嘉義市○區○○街91巷92號
    吳美妹住處，見其住處大門未上鎖，遂進入上開住處，徒手
    竊取吳美妹所有現金3900元。
  (七)於100年9月22日凌晨1時30分許，前往嘉義市○區○○街388
    巷30號吳孟軒住處，見其住處大門未上鎖，遂進入上開住處
    ，竊取吳孟軒所有之皮包1個得手後（含現金4700元、國民
    身分證、汽機車駕照各1張、紅包袋2個內有1000元），將吳
    孟軒皮包內之紅包袋丟棄於嘉義市○區○○里○○路67巷之
    電線桿旁，而查悉上情。
  (八)於100年9月27日凌晨3時許，前往嘉義市○區○○○路795巷
    31，見賴明維所有之紅白色腳踏車停放於該處車庫旁而未上
    鎖，遂徒手竊取上開腳踏車一部。
  (九)於100年9月27日凌晨3時28分許，騎乘上開竊取之腳踏車，
    前往嘉義市○區○○○路87巷51號羅健澤住處之車庫，欲竊
    取財物時，為羅健澤即時發覺報警而未遂。
二、案經羅旭廣、徐坤志、吳孟軒、賴明維訴由嘉義市政府警察
    局第一分局報告臺灣嘉義地方法院檢察署檢察官偵查起訴。
    理  由
壹、證據能力部分
一、按刑事訴訟法第156條第1項之規定，被告之自白非出於強暴
    、脅迫、利誘、詐欺、疲勞訊問、違法羈押或其他不正之方
    法，且與事實相符者，得為證據。查本件被告、辯護人於本
    院準備程序、審判期日對於檢察官提出被告之警詢、偵查之
    訊問筆錄等證據能力均不爭執，且未抗辯其自白非出於任意
    性，亦查無明顯事證足認上開自白筆錄製作時，有對被告施
    以法律所禁止之不正方法等情事，應認該自白具有任意性，
    而認有證據能力。
二、按現行刑事訴訟法為保障被告之反對詰問權，排除具有虛偽
    危險性之傳聞證據，以求實體真實之發見，於第159 條第1
    項明定被告以外之人於審判外之言詞或書面，除法律有規定
    者外，不得作為證據。而刑事訴訟法第159條之1至159條之4
    為傳聞法則之例外規定被告以外之人於審判外之陳述，雖不
    符前4條之規定，但經當事人於審判程序同意作為證據，法
    院審酌該言詞陳述或書面陳述作成時況，認為適當者，亦得
    為證據；當事人、代理人或辯護人於法院調查證據時，知有
    第159條第1項不得為證據之情形未於言詞辯論終結前聲明異
    議者，視為有前項之同意，刑訟法第159條之5定有明文。查
    本判決所引用之供述證業據檢察官、被告及辯護人於準備程
    序時均不爭執證據能力迄至言詞辯論終結前，亦未主張有刑
    事訴訟法第159條第1項不得為證據之情形，本院審酌該等證
    據作成時之情狀，違法或不當等情形，認為以之作為本案之
    證據亦屬適依上開規定，自具有證據能力。另其餘非供述證
    據亦均定程序取得，無不得為證據之情形，自均有證據能力
    。
貳、實體部分
一、上揭犯罪事實，業據被告迭於警詢、偵查及本院審理中坦承
    不諱，核與被害人呂麗芳、羅旭廣、徐坤志、胡風調、呂錦
    煌、吳美妹、吳孟軒、賴明維及羅建澤於警詢中之證述相符
    ，復有扣押物品照片、嘉義市警察局第一分局八掌派出所
    0906刑案照片、被告涉嫌竊盜現場模擬照片等在卷可稽。是
    被告上揭自白核與事實相符，應堪採信。從而，本件事證明
    確，被告上開犯行均堪認定，均應依法論科。
二、查刑法第321 條於100 年1 月10日修正，並經總統於100 年
    1 月26日以華總一義字第10000015561 號令公布生效，自10
    0 年1 月28日起施行，其中該條第1 項第1 款修正為：「犯
    竊盜罪而有下列情形之一者，處六月以上、五年以下有期徒
    刑，得併科新臺幣十萬元以下罰金：一、侵入住宅或有人居
    住之建築物、船艦或隱匿其內而犯之者。…」即法定本刑增
    訂罰金刑，另將「於夜間侵入」之時間要素刪除，即不論何
    時侵入住居竊盜，均為加重竊盜類型，且不以居住權人有無
    提出告訴為必要，是核被告於犯罪事實欄一(三)至(七)中，侵入
    被害人之住處行竊所為，係犯新修正之刑法第321條第1項第
    1 款之侵入住宅竊盜罪，犯罪事實欄一(二)、(九)，係犯新修正
    之刑法第321條第1項第1款之侵入住宅竊盜罪，被告已著手
    於加重竊盜犯罪行為之實行，但未生犯罪之結果，為未遂犯
    ，依刑法第25條第2項規定，按既遂犯之刑減輕之。而就犯
    罪事實欄一(一)、(八)部分，係犯刑法第320條第1項之普通竊盜
    罪，被告上開所犯9次犯行，犯意各別，行為互殊，均應予
    分論併罰。被告前於民國97年間曾因竊盜罪，經臺灣屏東地
    方法院以97年易字第410號判決判處有期徒刑1年，並應於刑
    之執行前，令入勞動場所強制工作3年，上訴至臺灣高雄分
    院後以上訴駁回於97年8月28日確定，並於99年12月10日入
    監服刑，甫於100年6月17日徒刑執行完畢出監，為累犯，應
    依刑法第47條第1項之規定加重其刑，並依例先加後減。爰
    審酌被告素行不佳，有前案紀錄表足憑，其國小畢業之智識
    程度、四肢健全且屬壯年，竟不思正當工作賺取金錢，為圖
    不勞而獲行竊，破壞社會治安及善良風俗，並於強制工作後
    再於基隆及嘉義犯下多起竊盜案件，所竊取之財物均供以生
    活所用，惟於偵查中及本院審理中坦承犯行，態度尚可，酌
    以犯罪手段及被害人所受損害等一切情狀，量處如主文所示
    之刑，並定其應執行之刑，以示懲警。
三、按「十八歲以上之竊盜犯、贓物犯，有犯罪之習慣者，得於
    刑之執行前，令入勞動場所強制工作」，竊盜犯贓物犯保安
    處分條例第三條第一項定有明文。而保安處分係針對受處分
    人將來之危險性所為之處置，以達教化、治療之目的，為刑
    罰之補充制度。我國現行刑法採刑罰與保安處分雙軌制，係
    在維持行為責任之刑罰原則下，為協助行為人再社會化之功
    能，以及改善行為人潛在之危險性格，期能達成根治犯罪原
    因、預防犯罪之特別目的。是保安處分中之強制工作，旨在
    對嚴重職業性犯罪及欠缺正確工作觀念或無正常工作因而犯
    罪者，強制其從事勞動，學習一技之長及正確之謀生觀念，
    使其日後重返社會，能適應社會生活。竊盜犯贓物犯保安處
    分條例第三條第一項規定，即係本於保安處分應受比例原則
    之規範，使保安處分之宣告，與行為人所為行為之嚴重性、
    行為人所表現之危險性及對於行為人未來行為之期待性相當
    之意旨而制定，而由法院視行為人之危險性格，決定應否令
    入勞動處所強制工作，以達預防之目的。又行為人有無令入
    勞動場所強制工作之必要，應審酌其行為之常習性、嚴重性
    、危險性及對未來行為之期待性，依比例原則決定之（最高
    法院97年度台上字第341 號判決參照）。經查：被告所犯本
    件9次竊盜犯行，係於100年7月19日至9月27日短期間內密集
    所為，足見被告短期間內反覆多次涉犯竊盜犯行，確已有竊
    盜犯罪之習慣，應可認定。又觀諸被告所竊取之標的物，多
    為金錢，且係沿路尋找住戶大門未上鎖之下手行竊目標，行
    為具積極侵害性及不特定性，竊取他人腳踏車後，或用以犯
    案，破壞他人對財物之支配關係，而侵入住宅竊盜，使被害
    人除財物遭受損失外，生命、身體、居家安全受到相當危害
    之虞，其行為具有危險性，要無疑義。又被告係壯年之人，
    四肢健全，具有謀生能力，竟不思正當工作賺取金錢，乃思
    不勞而獲，以竊盜方式取得財物，毫無法治觀念，且短期間
    內密集為之，顯缺乏自我反省能力，實難期待被告僅受徒刑
    之執行，即能知所悔改，步入正途。準此，被告係年滿十八
    歲之人，業經本院為人別訊問無訛，且有其前案紀錄表等可
    憑，其行為具有常習性、嚴重性、危險性及不具未來期待性
    ，令其入勞動場所強制工作，應有助於矯正竊罪犯罪常習，
    可以培養正確之勞動習慣，習得謀生技巧，使其日後能適應
    社會生活，安於工作，而達教化、治療之目的，且與長期自
    由刑相較，強制工作毋寧為對被告權益損害最少者，對其未
    來謀生幫助最大，而被告年僅33歲，未來人生還很長遠，如
    長久習於犯罪而施以監禁，殊非其個人及國家之福，因此，
    本院審酌施以強制工作保安處分，其教化、治療被告所生之
    利益，與強制工作限制其等短暫人身自由之損害相較，未顯
    失均衡，應符合比例原則之適當性原則、必要性原則，爰餘
    各項主文項下及定應執行項下併宣告被告應於刑之執行前，
    令入勞動場所強制工作3年，以資矯正。
據上論斷，依刑事訴訟法第273條之1第1項、第299條第1項前段
，刑法第320條第1項、第321條第1項第1款、第2項、第47條第1
項、第51條第5款，刑法施行法第1條之1第1項、第2項前段，竊
盜犯贓物犯保安處分條例第3條第1項、第4條、第5條第1項前段
，判決如主文。
本案經檢察官江金星到庭執行職務
中    華    民    國   100    年    10    月    26    日
                  刑事第一庭    法  官  黃鏡芳
以上正本證明與原本無異。
如不服本判決應於收受判決後10日內向本院提出上訴書狀，並應
敘述具體理由；其未敘述上訴理由者，應於上訴期間屆滿後20日
內向本院補提理由書（均須按他造當事人之人數附繕本）「切勿
逕送上級法院」。告訴人或被害人如對於本判決不服者，應具備
理由請求檢察官上訴，其上訴期間之計算係以檢察官收受判決正
本之日期為準。
中    華    民    國   100    年    10    月    26    日
                                書記官  黃怡惠
附錄法條：
刑法第320 條第1 項、第321 條第1 項第3 款
中華民國刑法第320條
（普通竊盜罪、竊佔罪）
意圖為自己或第三人不法之所有，而竊取他人之動產者，為竊盜
罪，處5  年以下有期徒刑、拘役或 5 百元以下罰金。
意圖為自己或第三人不法之利益，而竊佔他人之不動產者，依前
項之規定處斷。
前二項之未遂犯罰之。
中華民國刑法第321條
（加重竊盜罪）
犯竊盜罪而有下列情形之一者，處 6 月以上、5 年以下有期徒
刑，得併科新臺幣 10 萬元以下罰金：
一、侵入住宅或有人居住之建築物、船艦或隱匿其內而犯之者。
二、毀越門扇、牆垣或其他安全設備而犯之者。
三、攜帶兇器而犯之者。
四、結夥三人以上而犯之者。
五、乘火災、水災或其他災害之際而犯之者。
六、在車站、埠頭、航空站或其他供水、陸、空公眾運輸之舟、
    車、航空機內而犯之者。
前項之未遂犯罰之。